【裁判字號】    94,上訴,2718
【裁判日期】    950530
【裁判案由】    偽造文書等
【裁判全文】
臺灣高等法院刑事判決                94年度上訴字第2718號
上  訴  人
即 自訴 人  辛○○原名廖秀足.
自訴代理人  錢裕國律師
被      告  丁○○
            戊○○
            己○○
            丙○○
上列上訴人因偽造文書等案件，不服臺灣臺北地方法院90年度自
字第462號，中華民國94年6月30日第一審判決，提起上訴，本院
判決如下：
    主  文
上訴駁回。
    理  由
一、自訴要旨略以：
  (一)自訴人辛○○（原名廖秀足，民國91年1月22日改名）與被
    告丁○○原為男女朋友，並生有一子張紘愷，被告丙○○係
    被告丁○○之姊，戊○○、己○○則係被告丁○○之弟。
  (二)自訴人於88年3 月間車禍受傷，將財物交由同居男友即被告
    丁○○代管。詎被告丁○○與戊○○、己○○、丙○○共同
    謀議，未經自訴人同意，由被告丁○○趁自訴人因車禍住院
    之際，基於共同為自己不法所有之概括犯意聯絡，竊取自訴
    人保管而置於基隆市○○街148巷49號之1住處之華南商業銀
    行（下稱華南銀行）基隆港口分行存摺與印鑑後，連續於附
    表編號1至3所示之時、地，偽造取款憑條，盜領自訴人華南
    銀行基隆港口分行000000000000號帳戶內存款合計新台幣（
    下同）965,000元，因認被告丁○○與被告戊○○、己○○
    、丙○○共同涉有刑法第216條、第210條、第320條第1項之
    罪嫌。
  (三)又自訴人為張紘愷（86年10月20日生）準備教育費，於88年
    8月12日將60萬元存入其授權被告丁○○前往開戶之彰化商
    業銀行（下稱彰化銀行）東基隆分行00000000000000號張紘
    愷帳戶內，詎被告丁○○、戊○○、己○○、丙○○竟承前
    意圖為自己不法所有之概括犯意犯聯絡，連續於附表編號4
    至11所示之時，持提款卡將上開60萬元存款提領一空，因認
    被告丁○○、戊○○、己○○、丙○○涉有刑法第339條之2
    第1項之不正利用自動付款設備罪嫌。
  (四)被告丁○○盜領自訴人如附表編號1至3所示存款後，被告丁○○除於88月6 月14日、同年6月22日、同年7月3日、同年7
    月4日、同年7月16日、同年8月2日將其中30萬、13萬元、8
    萬5千元、3萬元、2萬元、2萬4千元，合計58萬9千元存入其
    個人設於彰化銀行北新銀行帳號00000000000000號帳戶，其
    餘37萬6千元均交予共同被告戊○○、己○○、丙○○。又
    被告丁○○於盜領附表編號4至11所示存款後將其中47萬元
    存入其上開彰化銀行北新分行帳戶內，其餘13萬元均交給其
    餘被告。且被告丁○○盜領附表編號1至3所示存款期間，正
    是被告己○○、戊○○前往醫院探視自訴人之時間，且將盜
    領金額互相轉存，並同聲狡辯丁○○盜領金錢係為自訴人在
    海口市購買房屋，然將自訴人騙去海口市時，非但未將房屋
    辦理過戶，又逼迫辦理分手協議，並將自訴人丟棄海口市，
    險些不能返台。凡此種種足證被告等對盜領存款互有預謀串
    通侵吞自訴人之錢財，昭然若揭，為此，一併對被告戊○○
    、己○○、丙○○追加自訴。
二、訊據被告丁○○對於提領附表編號1至3所示款項之事實固供
    承不諱，惟堅決否認有自訴人所指之前揭犯行，辯稱：
    (1)附表編號1至3所示提款，係自訴人交付存摺、印章予其，
      並告知提款四位密碼，先後共領取965,000元，其中88年6
      月14 日所領30萬元及同年月22日所領13萬元，均存入被
      告丁○○彰化銀行北新分行帳號00000000000000號帳戶，
      而被告丁○○於88年6月10日開立上開帳戶後，自訴人即
      一直使用該帳戶，並於90年6月9日存入25,000元，被告丁○○所領其餘款項則依自訴人指示，存入自訴人之長子乙○○、長媳庚○○、長女甲○○、次女吳旻樺等人帳戶，
      並依自訴人指示匯款5萬元至自訴人之妹李金菊設於華南
      銀行樹林分行帳戶，及交給自訴人。
    (2)自訴人於90年6月20日提起自訴時原稱被告丁○○替其代
      管120萬元，於92年8月所提自訴狀又變為共同盜領理賠金
      161萬餘元，在臺灣臺北地方法院檢察署92年偵續字第475
      號案件偵查中又稱附表編號1至3所示款項是用於購買房屋
      ，在本院92年度自字第751號審理時又稱上開款項其中50
      萬元付房款，46萬元存入被告丁○○彰化銀行北新分行帳
      戶，先後主張不一，說詞前後矛盾。
    (3)於88年8月12日，被告丁○○自彰化銀行北新分行提領20
      萬元交予自訴人，與自訴人所領中國產物汽機車強制險理
      賠金30餘萬元，湊成60萬元，由被告丁○○填寫60萬元存
      款憑條，存入張紘愷彰化銀行東基隆分行帳戶後，由自訴
      人將張紘愷存摺拿到稅捐機關申報贈與稅，雙方均同意於
      取得贈與稅免稅證明書後，就將該60萬元轉出應用，之後
      自訴人與被告丁○○先後用提款卡將該帳戶款項提出，部
      分存入被告丁○○彰化銀行北新分行帳戶，由自訴人與被
      告丁○○共同買賣股票，且張紘愷帳戶係被告丁○○與自
      訴人於88年7月7日共同前往彰化銀行辦理開戶，開戶之後
      存摺及提款卡是自訴人與被告丁○○共同保管，又被告丁○○於88年8月17日至同年月25日出國，該段期間內，被
      告丁○○不可能在國內提款又存入自己彰化銀行北新分行
      00000000000000號帳戶，然該段期間內，張紘愷帳戶亦有
      人持提款卡提領現金並於88年8月17日、同年月20日各存
      入10萬元、9萬元存至被告丁○○上開帳戶內，而張紘愷
      帳戶之提款卡僅被告丁○○與自訴人可拿到，顯見自訴人
      可自由使用張紘愷及被告丁○○之帳戶。
    被告、戊○○、己○○、丙○○均堅決否認有前開犯行，並
    辯稱：不知被告丁○○提領自訴人華南銀行基隆分行帳戶存
    款及張紘愷彰化銀行東基隆分行帳戶之事，對於自訴人與被
    告丁○○間金錢往來情形完全不知情等語。
三、按犯罪事實應依證據認定之，無證據不得認定犯罪事實；又
    不能證明被告犯罪或其行為不罰者，應諭知無罪之判決，刑
    事訴訟法第154條第2項及第301條第1項分別定有明文。而所
    謂認定犯罪事實之證據，係指足以認定被告確有犯罪行為之
    積極證據而言，該項證據自須適合於被告犯罪事實之認定，
    始得採為斷罪資料，如未能發現相當之證據，或證據不足以
    證明，自不能以推測或擬制之方法，以為裁判之基礎；而告
    訴人之指訴係以使被告受刑事訴追為目的，是其陳述是否與
    事實相符，仍應調查其他證據以資審認（參照最高法院29年
    上字第3105號、40年台上字第86號、30年上字第816號及52
    年台上字1300號判例）。本院經查：
  (一)被訴偽造取款憑條盜領如附表編號1至3所示存款部分：
  (1)自訴人認被告丁○○、戊○○、己○○、丙○○涉有此部份
    竊盜、行使偽造私文書罪嫌，係以：(1)88年6月9日、14日、
    22日取款憑條均係被告丁○○所填寫；(2)自訴人當時住院治
    療中，並無提領96,5 000元鉅額存款使用之必要，自訴人果
    有提款之必要，亦不應全部存入被告丁○○彰化銀行北新分
    行帳戶內，(3)自訴人與被告丁○○為男女同居關係，自訴人
    將存摺留置家中抽屜，提款密碼亦記載於存摺上，被告丁○○因此得以盜領其存款等為依據。又自訴人認被告戊○○、
    己○○、丙○○共同涉有此部分竊盜、行使偽造私文書罪嫌
    ，則係以被告戊○○、己○○在其於基隆醫院住院時，上開
    被告曾前往探視，及戊○○於另案偵查中坦承丁○○交予50
    萬元，被告丁○○將詐領款項轉存戊○○帳戶，由被告戊○○、己○○、丙○○三人均分為其論據。
  (2)查如附表編號1至3所示金額存款，係被告丁○○於附表編號
    1至3所示時間，在彰化銀行基隆分行填寫取款憑條而領取之
    事實，業據被告丁○○供承在卷，核與自訴人指訴相符，並
    有上開取款憑條影本三紙在卷可稽，堪認上開款項確係被告
    丁○○所提領無訛。
  (3)自訴人曾於原審93年3月3日審理時指稱被告未經其同意盜領
    其如附表編號1至3所示之款項金額云云（原審卷三第15頁）
    ，惟查自訴人於90年6月20日向原審提起自訴時於自訴狀記
    載稱：「自訴人之財物由丁○○代管」等語（原審卷一第2
    頁），又於原審90年8月13日審理時稱：「被告丁○○侵占
    我的錢，我請他（指被告丁○○）幫我領錢」等語在卷（原
    審卷一第25頁），復於臺灣臺北地方法院檢察署92年度偵續
    字第475號案件中，自訴人提出上開三紙取款憑條主張係其
    支付購買房屋之價款（原審卷三第89頁），嗣於92年11月7
    日具狀自訴被告丁○○、丙○○、張東順等侵占案件中，記
    載被告丁○○從其華南銀行帳戶提領96,5000元，50萬元付
    房款，46,5000元存入丁○○彰化銀行北新分行等語（見原
    審三第96頁），則就被告丁○○提領該筆965000元之過程，
    第一款前後指訴，互核並不相同，是其指訴顯有重大瑕疵，
    能否憑採，殊堪質疑。
  (4)自訴人雖一再指稱被告係利用其住院期間盜領款項，惟查自
    訴人係於88年3月14日至4月29日、5月18日至5月23日、8 月
    30日至9月6日，因右側脛骨腓骨骨折合併神經肌斷裂及軟組
    織缺損、右鎖骨骨折，至財團法人長庚紀念醫院基隆分院（
    下稱長庚醫院基隆分院）住院治療，復於88年5月28日至同
    年6月12日因右側脛、腓骨折術後、右側鎖骨骨折，至行政
    院衛生署基隆醫院住院，此據長庚醫院基隆分院以91年11月
    21日（91）長庚院基字第3178號函覆明確，並有自訴人提出
    之長庚醫院基隆分院、行政院衛生署基隆醫院分別出具之診
    斷證明書在卷可稽（見原審卷二第93頁、卷一第159頁、卷
    三第339頁）。自訴人雖主張其因生病住院，致遭被告丁○○於88年6月9日、同年月14日、同年月22日盜領銀行存款三
    次各355,000元、310, 000元、300,000元，合計965,000元
    ，惟經與上述住院期日核對，除88年6月9日自訴人仍在行政
    院衛生署基隆醫院住院外，其餘時間均無住院，則自訴人主
    張被告丁○○上開提款係趁其住院期間提領，即與提起自訴
    時指訴被告丁○○盜領之時間不符，是自訴人之指述是否可
    信，即有可疑。況自訴人於長庚醫院基隆分院住院期間內之
    88年4月28日，亦有自上開帳戶提領30,000元，而自訴人卻
    未爭執該筆存款之提領是否出於其授權，此有自訴人提出之
    上開華南銀行帳戶存摺影本在卷可稽（見原審卷一第87頁）
    ，顯見在自訴人在住院期間內亦有自其帳戶提款之情形，尚
    難僅憑被告丁○○於被告住院期間內之88年6月9日提領自訴
    人帳戶存款355,000元，即認被告係盜領存款。雖自訴人提
    出其華南銀行基隆港口分行存摺影本以資證明其將提款密碼
    記載於存摺影本上，然查自訴人於90年6月20日提出本件自
    訴時係主張其財物委託被告丁○○保管，並於同年8月13日
    審理時稱：「我請他（指被告丁○○）幫我領錢」等語，已
    如前述，經原審詢以被告丁○○如何得知自訴人華南銀行基
    隆港口分行帳戶提款密碼後，自訴人始於93年3月10日提出
    其華南銀行基隆分行存摺影本內頁，是於被告丁○○提領存
    款時，自訴人之存摺影本是否載有提款密碼，即有可疑，自
    難據此為不利於被告丁○○之認定。
  (5)又查自訴人之華南銀行基隆港口分行000000000000號帳戶，
    於88年6月8日由明台產物保險公司跨行電匯665,321元至上
    開帳戶，嗣於88年6月9日由被告丁○○填寫取款憑條提領35
    5,000元後，復於同年月14日由被告丁○○填寫取款憑條提
    領310,000元後，於同年月21日存入300,000元，於同年月22
    日由被告丁○○填寫取款憑條領取300,000元後，於同年7月
    12日存入支票3,250元，於同年7月13日領取3,900元，此有
    自訴人華南銀行基隆港口分行0000000000001號帳戶存摺影
    本在卷可稽（見原審卷一第87頁）。而自訴人於原審中原稱
    前開提款係委託被告代領（見原審卷一第25頁），又自訴人
    上開帳戶，除附表編號1至3所示提款係被告丁○○所為外，
    其餘尚有於88年6月21日存入300,000元、同年7月12日存入
    3,250元，復於同年7月13日領取3,900元，顯見自訴人於被
    告丁○○提款前後亦有使用該帳戶，且自訴人自稱該存摺、
    印鑑均由其保管，焉可能不知該帳戶之款項進出？而此益證
    自訴人主張其於90年6月間書立分手書時，始發現被盜領一
    節為不實。
  (6)被告丁○○於彰化銀行北新分行00000000000000號帳戶，係
    於88年6月10日開戶，於88年6月14日存入300,000元，帳戶
    內交易項目大部分為股票款入帳之轉提及轉存，有被告丁○○彰化銀行北新分行00000000000000號帳戶交易明細在卷可
    稽（見原審卷一第236頁），參以自訴人於原審亦供承其於8
    9年6月12日（原審卷二第47頁，91年8月29日訊問筆錄誤為8
    9年6月22日）填寫取款憑條領取被告丁○○彰化銀行北新分
    行00000000000000號帳戶存款210,000元、復於90年3月28日
    、4月3日使用被告丁○○上開帳戶提款卡共提領112,000元
    ，嗣於90年4月9日填寫存款憑條以丁○○名義存入225,000
    元，及被告丁○○上開帳戶存摺上所載股票交易損益明細係
    其所為等情（見原審卷二第47頁、第121頁），並與被告丁○○提出之取款憑條二紙及上開00000000000000號帳戶交易
    明細（見原審卷一第171頁、卷二第140頁、卷一第244頁、
    卷二第141頁）互核以觀，顯見上開被告丁○○彰化銀行北
    新分行帳戶確係用於股東交易，且自訴人亦有使用該帳戶存
    摺、提款卡之事實，足徵被告丁○○辯稱自訴人亦使用其彰
    化銀行北新分行帳戶從事股票交易乙節，尚堪採信。至自訴
    人質疑被告丁○○所領附表編號1至3所示款項，尚有355,00
    0元及未見下落一節，業據被告丁○○陳明該355,000元均依
    自訴人指示處理，分別存入自訴人指定帳戶及交給自訴人，
    其中50,000元係依自訴人指示轉存李金菊華南銀行樹林分行
    帳戶000000000000號乙節，亦有華南銀行樹林分行94年4月
    13日華樹存字第940063號函在卷可稽（見原審卷三第184頁
    、第185頁），另甲○○於88年7月8日亦有存入10萬元之存
    款，此亦有甲○○中華商業銀行在款明細分戶帳（帳號0000
    0000000000號，另附於本院證物袋），足見被告丁○○所辯
    ，尚屬有據，又家屬間互相幫忙存提款項，本係家庭成員基
    於互助互信之結果，甚難要求書寫收據以求自保，是尚不得
    以被告丁○○未能提出自訴人書立之收據而為不利於被告之
    認定。另上開被告丁○○彰銀行北新分行帳戶係於88年6月
    10日開戶，而自訴人因於88年5月28日至同年6月12日因右側
    脛腓骨折術後、右側鎖骨骨折至行政院衛生署基隆醫院住院
    ，此有上開行政院衛生署基隆醫院診斷證明書在卷可參，且
    自訴人稱其住院期間金錢託被告丁○○代為領錢（見原審卷
    一第25頁），則被告辯稱因自訴人身體不適，委託其代為辦
    理提款匯款事宜等語，並無矛盾或悖於常情之處。且依我國
    刑事訴訟現制，被告並無自證無罪之責任，而自訴人所舉事
    證既經查明有誇大不實之處甚夥，自訴人復無法提出被告犯
    罪之確切證據，故自訴人謂被告此節辯解前後不一，且不符
    常情云云，尚屬誤會。
  (7)綜上，被告丁○○確係受自訴人委託代領現款，其後並將所
    領款項交付自訴人或存入自訴人亦使用之被告丁○○彰化銀
    行北新分行帳戶，或存入自訴人指示之帳戶，並無任何積極
    證據足資證明被告有何偽造文書或竊盜犯行，自屬不能證明
    被告丁○○此部分犯罪。又被告戊○○、己○○固有於自訴
    人住院期間前往探視，惟自訴人並自指明被告戊○○、己○○前往探視時間與被告丁○○自其帳戶領款有何關聯，且自
    訴人亦無提出任何證據，足以證明被告戊○○、己○○、丙○○有何此部分犯行，而被告丁○○所為上開提款行為，依
    上所述，自訴人所提證據尚不足以證明被告被告丁○○有何
    偽造文書及竊盜犯行，自不能對被告戊○○、己○○、丙○○論以偽造文書罪、竊盜罪之共同正犯。
  (二)被訴以提款卡詐領如附表編號4至11所示存款部分：
  (1)自訴人認被告丁○○、戊○○、己○○、丙○○涉有此部份
    刑法第339條之2第1項之不正利用自動付款設備罪嫌，係以
    ：張紘愷之彰化銀行東基隆分行存款帳戶，係其與被告丁○○共同開立，係為張紘愷準備教育費，當時有約定被告不得
    動用，印鑑由自訴人保管且未申請提款卡，惟於88年8月12
    日存入60萬元後，被告丁○○即自當日起，未經自訴人同意
    ，分8日22次共盜領60萬元，且將其中43萬元存入自己帳戶
    ，另13萬元則交給共同被告戊○○、己○○、丙○○，並提
    出彰化銀行東基隆分行張紘愷帳戶查詢明細表、張紘愷戶籍
    謄本為其論據。
  (2)查自訴人與被告丁○○於88年7月7日共同至彰化銀行東基隆
    分行，以被告丁○○為張紘愷之法定代理人名義，以張紘愷
    之名義，開立00000000000000號帳戶，於同年月12日存入60
    萬元，復於附表編號4至11所示時間，經人以提款卡提領共
    60萬元，其中88年8月13日提領之10萬元、同年月16日提領
    之18萬元、同年月17日提領之10萬元、同年月20日提領之9
    萬元均存入被告丁○○彰化銀行北新分行0000000000000號
    帳戶等事實，此為自訴人及被告丁○○所不爭執，並有同意
    書1紙及自訴人提出之張紘愷彰化銀行東基隆分行帳戶存摺
    存款帳戶資料查詢明細表、被告丁○○之上開帳戶存摺影本
    各一份在卷可稽（見原審卷三第101頁、卷二第351頁），堪
    認上開張紘愷帳戶確有上開存提款情形。雖自訴人於本院中
    翻稱並未與被告丁○○前往共同開立該帳戶，不知被告丁○○有申請提款卡云云，然已與自訴人於原審中上開之指訴該
    帳戶係其與被告丁○○共同前開戶之陳述情節，已有不符，
    況且，自訴人於91年1月18日在臺灣基隆地方法院檢察署對
    被告丁○○提出告訴竊盜等案件中，於檢察官訊問時，自承
    ：該帳戶係伊與被告丁○○共同去開戶，存摺共同保管等語
    （臺灣基隆地方法院檢察署91年度偵字第400號卷第21頁反
    面），則該帳既係自訴人與被告丁○○共同前往開立帳戶，
    則自訴人豈有不知該帳戶亦同時申請提款卡一情，是自訴人
    此部分之指訴，是否屬實，誠屬可疑。
  (3)次查自訴人自承張紘愷之彰化銀行東基隆分行帳戶，係其與
    被告丁○○二人一起至銀行替張紘愷開戶，存摺共同保管等
    語，核與被告丁○○所辯情節相符，是張紘愷帳戶既係被告
    丁○○與自訴人共同開戶，並共同保管存摺，顯然被告丁○○亦得使用該帳戶，是自訴人一面稱與被告丁○○共同保管
    存摺，一面又被告丁○○不得使用該帳戶，僅其得使用云云
    ，顯與事理相悖，實難令人採信，況斯時自訴人與被告丁○○尚未交惡，被告丁○○身為張紘愷之父，其將錢存入該帳
    戶或自該帳戶提領現款實屬自然，難認被告丁○○持張紘愷
    帳戶提款卡提款有何詐領存款之理。又刑法第339條之2第1
    項之利用自動付款設備詐欺取財罪，以意圖為自己或第三人
    不法之所有，以不正方法由自動付款設備取得他人之物為構
    成要件，本件依自訴人起訴之事實，被告丁○○既係持己有
    由彰化銀行發給之提款卡，並輸入其親自於銀行設定之密碼
    由自動付款機領取現金，被告亦坦承除附表編號7至10所示
    款項因其在國外非其所提領外，附表編號4至6及11所示款項
    ，係其利用該方式領款，則附表編號4至6及11所示款項，被
    告丁○○顯未以不正方法領款，自與該條以不正方法由自動
    付款設備取得他人之物為構成要件者有間。
  (4)且查，被告丁○○於88年8月17日至同年月25日期間出境，
    不在我國境內，有被告丁○○之入出境紀錄表、護照影本在
    卷可憑（見原審卷二第232頁），惟於上開期間內，上開張
    紘愷帳戶仍有以提款卡提領之行為，且上開款項復存入被告
    丁○○彰化銀行北新分行帳戶內，參以自訴人供承張紘愷帳
    戶僅其與被告丁○○得使用等情，而自訴人復未提出證據證
    明被告丁○○於上開期間內有委由他人存提款之行為，益徵
    被告丁○○辯稱張紘愷上開帳戶於其出國期間內，係自訴人
    使用乙節為實在。且依自訴人上開指稱張紘愷帳戶僅其與被
    告丁○○得使用，倘自訴人無提款卡，且除丁○○外，無人
    知悉密碼，則有何人能在何在沒有提款卡及不知密碼之情形
    下，多次以提款卡盜領張紘愷如附表編號7至10所示之存款
    ？再依自訴人指稱張紘愷存摺由其保管，則自訴人在補登存
    摺時，又豈會不發現附表編號4至11所示之存款已為人所領
    取。凡此，均足徵自訴人指訴之不可採信。此外，復查無其
    他積極證明足資證明被告丁○○涉有自訴人所指之刑法第33
    9條之2之犯行，自難僅憑自訴人上開有瑕疵之指訴，而認被
    告丁○○有何意圖為自己不法所有以不正方法由自動付款設
    備取得他人財物之犯行。
  (5)雖自訴人提出丁○○之中國銀行存摺帳戶影本，惟上開資料
    僅能證明被告丁○○有於90年5月11日、15日、26日、28 日
    各提領人民幣5,000元、300元、400元、400元之事實，尚難
    證明被告丁○○上開款項來源與張紘愷帳戶存款遭提領有何
    關連，亦不足以證明被告戊○○、己○○、丙○○有均分上
    開款項，況被告丁○○所為上開提款行為，依上所述，自訴
    人所提證據均不足以證明被告丁○○有何以不正方法由自動
    付款設備詐取財物犯行，自不能對被告戊○○、己○○、丙○○論以刑法第339條之2第1項之不正利用自動付款設備罪
    之共同正犯。
  (三)綜上，自訴人所舉證據不足證明被告丁○○、戊○○、己○○、丙○○涉有共同竊盜、偽造文書及不正利用自動付款設
    備罪，且自訴人亦未提出任何證據證明被告戊○○、己○○
    、丙○○亦涉有此部分犯罪，依上開說明，被告丁○○、戊○○、己○○、丙○○無罪之諭知。
四、自訴人就被告犯罪事實，應負舉證責任，並指出證明之方法
    。因此，自訴人對於起訴之犯罪事實，應負提出證據及說服
    之實質舉證責任。倘其所提出之證據，不足為被告有罪之積
    極證明，或其闡明之證明方法，無從說服法官以形成被告有
    罪之心證，基於無罪推定之原則，自應為被告無罪判決之諭
    知。本件自訴人未提出適合於證明犯罪事實之積極證據，並
    闡明其證據方法與待證事實之關係。本院對於卷內訴訟資料
    ，逐一剖析，參互審酌，仍無從獲得被告丁○○、戊○○、
    己○○、丙○○成立自訴人所指訴之罪名原審為被告丁○○
    、戊○○、己○○、丙○○無罪判決之諭知，並無不當，應
    予維持，自訴人仍執前詞提起上訴指摘原判決不當，為無理
    由，應予駁回。
五、至於臺灣臺北地方法院檢察署移送92年度偵字第11320號案
    卷請求本院併辦，但查本件尚不能證明被告丁○○、戊○○
    犯罪，已如前述，則上開移送併辦案件與本件即無何連續犯
    之裁判上一罪關係可言，本院無從併予審究，自應退回檢察
    官另為偵查處理，併予敘明。
據上論結，應依刑事訴訟法第第368條，判決如主文。
本案經檢察官呂文忠到庭執行職務。
中    華    民    國    95    年    5     月    30    日
                  刑事第十九庭  審判長法  官  宋  祺
                                      法  官  陳憲裕
                                      法  官  蔡明宏
以上正本證明與原本無異。
如不服本判決，應於收受送達後十日內向本院提出上訴書狀，其
未敘述上訴之理由者並得於提起上訴後十日內向本院補提理由書
（均須按他造當事人之人數附繕本）。
                                      書記官  陳建邦
中    華    民    國    95    年    5     月    30    日


司法院資訊處製作；財團法人民間司法改革基金會備份。
